臺灣高雄地方法院刑事判決　　　　　　　93年度訴字第3164號
公　訴　人　臺灣高雄地方法院檢察署檢察官
被　　　告　甲○○
上列被告因違反毒品危害防制條例案件，經檢察官提起公訴（93
年度毒偵字第6375號）及移送併辦（94年度毒偵字第1024號、94
年度毒偵字第4157號），本院判決如下：
    主  文
甲○○連續施用第一級毒品，處有期徒刑柒月，扣案之第一級毒
品海洛因貳包（其中壹包淨重零點參伍公克、內含極微量第一級
毒品海洛因殘留而無法析離之空包裝袋重零點參參公克，另外壹
包淨重零點壹伍公克、內含極微量第一級毒品海洛因殘留而無法
析離之空包裝重零點壹玖公克）、內含微量第一級毒品海洛因殘
留而無法析離之注射針筒參支、橡皮管壹條、塑膠鏟管壹支、止
血帶壹條，均沒收銷燬之；又連續施用第二級毒品，處有期徒刑
伍月。應執行有期徒刑拾壹月，扣案之第一級毒品海洛因貳包（
其中壹包淨重零點參伍公克、內含極微量第一級毒品海洛因殘留
而無法析離之空包裝袋重零點參參公克，另外壹包淨重零點壹伍
公克、內含極微量第一級毒品海洛因殘留而無法析離之空包裝重
零點壹玖公克）、內含微量第一級毒品海洛因殘留而無法析離之
注射針筒參支、橡皮管壹條、塑膠鏟管壹支、止血帶壹條，均沒
收銷燬之。
    事  實
一、甲○○曾於民國87年間，因施用毒品案件，經本院以87年度
    易字第3072號刑事裁定送臺灣高雄看守所附設勒戒處所觀察
    、勒戒執行完畢後，認無繼續施用毒品傾向，經本院於87年
    7 月31日將之釋放，於87年8 月18日以87年度易字第3072號
    刑事判決判處免刑，於87年10月5 日確定，又於92年間，因
    施用毒品案件，經臺灣高雄地方法院檢察署檢察官聲請本院
    以92年度毒聲字第5047號刑事裁定送臺灣高雄看守所附設勒
    戒處所觀察、勒戒執行完畢後，認無繼續施用毒品傾向，臺
    灣高雄地方法院檢察署檢察官乃於92年8 月28日將之釋放，
    以92年度毒偵字第4891號為不起訴之處分，嗣因公告生效而
    確定。詎猶不知悔改，明知海洛因及甲基安非他命，分別係
    毒品危害防制條例第2 條第2 項第1 款、第2 款所明定之第
    一級毒品及第二級毒品，不得施用、持有，仍於觀察、勒戒
    執行完畢釋放後5 年內，基於施用第一級毒品海洛因之概括
    犯意，自93年8 月24日起至94年5 月17日1 時10分許前某時
    止，連續在高雄縣岡山鎮○○路23號8 樓，以將第一級毒品
    海洛因摻入礦泉水，再以注射針筒注射進入人體之方式，施
    用第一級毒品海洛因多次，平均每日施用1 次；並基於施用
    第二級毒品甲基安非他命之概括犯意，先後於93年8 月25日
    11時許及94年2 月1 日5 時30分許，為警採集尿液時起，向
    前回溯24小時內之某時（扣除為警查獲後採集尿液前之不可
    能施用期間），在高雄地區等處，以不明之方式，施用第二
    級毒品甲基安非他命各1 次。嗣先於93年8 月24日20時20分
    許，經警在高雄縣岡山鎮大同巷23號前，發現甲○○行跡可
    疑，上前盤查而查獲，並扣得甲○○所有供其施用之第一級
    毒品海洛因1 包（淨重0.35公克，內含極微量第一級毒品海
    洛因殘留而無法析離之空包裝袋重0.33公克）及甲○○所有
    供其施用第一級毒品所用、內含微量第一級毒品海洛因殘留
    而無法析離之注射針筒1 支；再於94年2 月1 日3 時50分許
    ，經警在高雄縣岡山鎮○○○街旁，發現其行跡可疑，上前
    攔檢盤查時，於甲○○主動出示之物品中發現其所有供其施
    用之第一級毒品海洛因1 包（淨重0.15公克，內含極微量第
    一級毒品海洛因殘留而無法析離之空包裝重0.19公克）、甲
    ○○所有供其施用第一級毒品所用、內含第一級毒品海洛因
    殘留而無法析離之注射針筒1 支、橡皮管1 條及塑膠鏟管1
    支；又於94年5 月17日1 時10分許，因竊盜及違反毒品危害
    防制條例案件為臺灣高雄地方法院檢察署發布通緝，經警於
    高雄縣岡山鎮○○路23號8 樓租處緝獲而對其實施附帶搜索
    時，於其持有之女用手背包內，扣得其所有供其施用第一級
    毒品海洛因所用、均內含第一級毒品海洛因殘留而無法析離
    之注射針筒1 支及止血帶1 條。
二、案經高雄縣政府警察局岡山分局報請臺灣高雄地方法院檢察
    署檢察官偵查起訴及移送併案審理。
    理  由
壹、程序方面：
  一、按被告以外之人於審判外之言詞或書面陳述，除法律有規
      定者外，不得作為證據；再被告以外之人於審判外向法官
      所為之陳述，得為證據；又被告以外之人，於偵查中向檢
      察官所為之陳述，除顯有不可信之情況外，得為證據；另
      被告以外之人於檢察事務官、司法警察官或司法警察調查
      中所為之陳述，與審判中不符時，其先前之陳述具有較可
      信之特別情況，且為證明犯罪事實存否所必要者，得為證
      據；另下列文書，亦得為證據：1 除顯有不可信之情況外
      ，公務員職務上製作之紀錄文書、證明文書。2 除顯有不
      可信之情況外，從事業務之人於業務上或通常業務過程所
      須製作之紀錄文書、證明文書。3 除前2 款之情形外，其
      他於可信之特別情況下所製作之文書，亦得為證據；又被
      告以外之人於審判外之陳述，雖不符刑事訴訟法第159 條
      之1 至第159 條之4 之規定，而經當事人於審判程序同意
      作為證據，法院審酌該言詞陳述或書面陳述作成時之情況
      ，認為適當者，亦得為證據；另當事人、代理人或辯護人
      於法院調查證據時，知有第159 條第1 項不得為證據之情
      形，而未於言詞辯論終結前聲明異議者，視為有前項之同
      意，刑事訴訟法第159 條第1 項、第159 條之1 第1 項、
      第2 項、第159 條之2 、第159 條之4 、第159 條之5 第
      1 項、第2 項分別定有明文。經查：
      (一)高雄縣政府衛生局93年8 月27日93煙檢字第1867號煙毒
        尿液檢驗成績書影本、臺灣檢驗科技公司報告編號KＺ00
        0000000000號濫用藥物尿液檢驗報告影本各1 份，雖係
        被告以外之人於審判外所為之書面陳述，屬於傳聞證據
        ，且非被告以外之人於審判外向法官、於偵查中向檢察
        官或於檢察事務官、司法警察官或司法警察調查中所為
        之陳述，復係針對個案而制作，亦非公務員職務上製作
        ，經常處於可受公開檢查之狀態，設有錯誤，甚易發現
        而予及時糾正之紀錄文書或證明文書，或從事業務之人
        於業務上或通常業務過程不間斷、有規律而準確之記載
        而製作之紀錄文書、證明文書（刑事訴訟法第159 條之
        4 立法理由參照），也非與前述公務員職務上製作之紀
        錄文書、證明文書或與從事業務之人於業務上或通常業
        務過程所須製作之紀錄文書、證明文書具有同等程度可
        信性之文書，然因公訴人及被告於審判程序中均同意上
        開書面陳述作為證據，本院審酌上開書面陳述作成之形
        式，並無瑕疵、與待證事實具有關連性等情況，認為適
        當，應認得為證據，而有證據能力。
      (二)卷附高雄縣政府警察局岡山分局前峰派出所毒品案件嫌
        犯尿液採證檢驗對照表、高雄縣政府警察局岡山分局偵
        辦毒品案件嫌犯尿液採證對照表影本、高雄縣政府警察
        局岡山分局煙毒、麻藥嫌疑人尿液採證代碼對照表各1
        份，雖均係被告以外之人於審判外所為之書面陳述，屬
        於傳聞證據，且非被告以外之人於審判外向法官、於偵
        查中向檢察官或於檢察事務官、司法警察官或司法警察
        調查中所為之陳述，復係針對個案而制作，亦非公務員
        職務上製作，經常處於可受公開檢查之狀態，設有錯誤
        ，甚易發現而予及時糾正之紀錄文書或證明文書，或從
        事業務之人於業務上或通常業務過程不間斷、有規律而
        準確之記載而製作之紀錄文書、證明文書（刑事訴訟法
        第159 條之4 立法理由參照），也非與前述公務員職務
        上製作之紀錄文書、證明文書或與從事業務之人於業務
        上或通常業務過程所須製作之紀錄文書、證明文書具有
        同等程度可信性之文書，然因公訴人、被告於本院調查
        證據時，知有刑事訴訟法第159 第1 項之情形，而未於
        言詞辯論終結前聲明異議，應視為同意作為證據，且本
        院審酌上開文書作成之形式，均無瑕疵、與待證事實具
        有關連性等情況，認為適當，應認得為證據，而有證據
        能力。
  二、法務部調查局93年9 月21日調科壹字第220018054 號、94
      年4 月20日調科壹字第220019598 鑑定通知書、高雄醫學
      大學附設中和紀念醫院（下稱高醫附設醫院）出具之報告
      編號0000－000 號濫用藥物尿液檢驗報告，及報告編號
      0000－000 、0000－000 、0000－000 、0000－000 、
      9406－27、9406－28號檢驗報告各1 份，性質上雖係被告
      以外之人於審判外所為之書面陳述，屬於傳聞證據，然分
      別為臺灣高雄地方法院檢察署檢察官於偵查中及本院審理
      時，依刑事訴訟法第208 條第1 項之規定，分別囑託法務
      部調查局及高醫附設醫院鑑定，高醫附設醫院依刑事訴訟
      法第208 條第1 項準用同法第206 條第1 項規定所出具之
      書面鑑定報告，有法務部調查局上開鑑定通知書通知單位
      欄之記載、臺灣高雄地方法院檢察署尿液送驗單1 份及本
      院檢體送驗單6 在卷可參，應屬刑事訴訴法第159 條第1
      項「被告以外之人於審判外之言詞或書面陳述，除法律有
      規定者外，不得作為證據」規定，所稱「法律有規定者」
      之情形，應有證據能力，附此敘明。
貳、實體方面：
  一、訊據被告甲○○對於上揭時地以前述方式，連續施用第一
      級毒品海洛因等情供認不諱，惟矢口否認有何施用第二級
      毒品甲基安非他命之犯行，辯稱：並未施用甲基安非他命
      ，於93年8 月24日為警查獲後，經警採尿送驗結果，呈甲
      基安非他命陽性反應，或因施用至二手之甲基安非他命云
      云。經查：
      (一)被告於93年8 月24日起至94年5 月17日止，連續在上揭
        以前開方式，連續施用第一級毒品海洛因犯行之事實，
        業據被告於本院審判中供認不諱（參見本院94年8 月1
        日審判筆錄），而被告經警於93年8 月25日11時許，採
        集其尿液，送請高雄縣政府衛生局以免疫學分析法、化
        學層析（TOXI-LAB）方法檢驗結果，確呈嗎啡陽性反應
        ，再經臺灣高雄地方法院檢察署檢察官將其尿液送請高
        醫附設醫院以酵素免疫分析法為初步檢驗，氣相層析質
        譜儀法為確認檢驗方法，進行複驗結果，仍呈嗎啡陽性
        反應；又經警於94年2 月1 日5 時30分許採集被告之尿
        液送請臺灣檢驗公司以酵素免疫分析法（EIA）為 初步
        檢驗，氣相層析／質譜儀法（GC／MS）為確認檢驗方法
        檢驗結果，呈嗎啡陽性反應，有高雄縣政府警察局岡山
        分局前峰派出所毒品案件嫌犯尿液採證檢驗對照表、高
        雄縣政府衛生局93年8 月27日93煙檢字第1867號煙毒尿
        液檢驗成績書影本、高雄醫學大學附設中和紀念醫院報
        告編號0000－000 號濫用藥物尿液檢驗報告、高雄縣政
        府警察局岡山分局偵辦毒品案件嫌犯尿液採證對照表影
        本、臺灣檢驗科技公司報告編號KＺ000000000000號濫用
        藥物尿液檢驗報告影本各1 份在卷足據（參見警卷卷A
        第11頁、偵查卷卷A 第17頁、偵查卷卷B 第18頁、本院
        卷第67頁、第68頁）。而為警於93年8 月24日、94年2
        月1 日扣案之白粉各1 包，經臺灣高雄地方法院檢察署
        檢察官送請法務部調查局鑑定結果，均含第一級毒品海
        洛因成分，前者淨重0.35公克，空包裝重0.33公克，後
        者淨重0.15公克，空包裝重0.19公克，有法務部調查局
        93 年9月21日調科壹字第220018054 號、94年4 月20日
        調科壹字第220019598 鑑定通知書各1 份附卷可佐（參
        見偵查卷卷A 第17之1 頁、本院卷第84頁）；為警於93
        年8 月24日扣案之注射針筒1 支，於94年2 月1 日扣案
        之注射針筒、塑膠鏟管各1 支、橡皮管1 條，於94年5
        月17日扣案之注射針筒1 支、止血帶1 條，經本院送請
        高醫附設醫院以薄層色層分析法及氣體色層－質譜分析
        法之檢驗方法檢驗結果，均呈海洛因陽性反應，亦有高
        醫附設醫院報告編號0000－000 、0000－000 、0000－
        000 、0000－000 、9406－27、9406－28號檢驗報告各
        1 份在卷可佐（參見本院卷第29頁、第52頁至第54頁、
        第108 頁至109 頁），足認被告前揭部分之自白，核與
        事實相符，應堪採信。又因被告於94年5 月17日凌晨1
        時10分許即為警查獲，此據被告於本院審判中供承在卷
        （參見本院94年8 月1 日審判筆錄，本院卷第152 頁）
        ，可知被告於94年5 月17日應係於94年5 月17日凌晨1
        時10分許前之某時，施用第一級毒品海洛因多次。
      (二)至於被告於94年5 月17日經警送請岡山秀傳醫院採集血
        液檢體，送請高醫附設醫院檢驗結果，雖呈嗎啡陰性反
        應，有高雄縣政府警察局岡山分局煙毒、麻藥嫌疑人尿
        液採證代碼對照表、高醫附設醫院濫用藥物尿液檢驗報
        告影本各1 份在卷可按（參見警卷卷D 第22頁、本院卷
        第128 頁），惟按，依據Clark`s Isolation and
        Identification of Drugs 第二版記載，口服或注射海
        洛因後可快速吸收，並於血液中迅速代謝成6 －乙醯嗎
        啡，然後轉變成嗎啡。由於海洛因代謝迅速，原態海洛
        因在血液並不易檢測到，研究報告顯示靜脈注射4 至
        5mg 的海洛因於4 位受測者，2 分鐘後即可在血液中檢
        出海洛因，但在10至15 分 鐘內其濃度迅速衰減至低於
        0.01μg ／ml；海洛因在血液中之半衰期（濃度減半所
        需時間）約３分鐘，其代謝物嗎啡則約2 至3 小時。另
        依據Gisela Skopp等人發表於Journal of Analytical
        Toxicology 1997 之報告，4 位健康男性以肌肉注射或
        鼻吸入方式施用6mg 或12mg劑量之海洛因後，以氣相層
        析質譜儀（GC／MS）檢測血液樣本，發現不論施用方式
        為肌肉注射或鼻吸入，海洛因均迅速被吸收並幾乎同意
        速代謝成6 －乙醯嗎啡，在施用後4.8 分鐘後採血，已
        可檢出海洛因及其代謝物6 －乙醯嗎啡與嗎啡；原態海
        洛因在血液中達到尖峰濃度的時間出現在5 分鐘之內，
        半小時後採血已無法檢出海洛因，6 －乙醯嗎啡半衰期
        平均約22.8分鐘，2 小時後採血已檢不出，嗎啡半衰期
        則約90至180 分鐘，12 小 時後採血已檢不出。施用毒
        品後，需經人體之吸收、分佈、代謝及排泄，一般而言
        以靜脈注射及吸入的方式最快，其次是舌下方式，口服
        方式則較慢，故施用後可於血液檢出之時間，與施用方
        式有關，惟另亦與施用劑量、施用頻率、施用者飲水量
        之多寡、個人體質、代謝情況、血液採集時間點及所用
        檢驗方法之靈敏等因素有關，除參考相關文獻之資料，
        仍需依個案狀況做研判，業經行政院衛生署管制藥品管
        理局92年7 月17日管檢字第0920005404號函釋在案，此
        為本院職務上已知之事實，本件被告於94年5 月17日凌
        晨1 時10分許前某時施用第一級毒品海洛因，嗣於94年
        5 月17日11時10分許始經警委託岡山秀傳醫院採集血液
        檢體，期間已逾10小時以上，揆諸前揭說明，縱令於血
        液中未能檢出原態海洛因及代謝物6 －乙醯嗎啡，且血
        液中海洛因之代謝物嗎啡之濃度，亦低於陽性檢體判定
        標準或儀器可檢出最低濃度，甚或消失，亦與常情無違
        ，自不足據為有利被告之認定，併此敘明。
      (四)被告經警於93年8 月25日11時許，採集其尿液，送請高
        雄縣政府衛生局以免疫學分析法、化學層析（TOXI-LAB
        ）方法檢驗結果，確呈甲基安非他命陽性反應，再經臺
        灣高雄地方法院檢察署檢察官將其尿液送請高醫附設醫
        院以酵素免疫分析法為初步檢驗，氣相層析質譜儀法為
        確認檢驗方法，進行複驗結果，仍呈甲基安非他命陽性
        反應；再經警於94年2 月1 日5 時30分許採集被告之尿
        液送請臺灣檢驗公司以酵素免疫分析法（EIA ）為初步
        檢驗，氣相層析／質譜儀法（GC／MS）為確認檢驗方法
        檢驗結果，呈甲基安非他命陽性反應，有高雄縣政府警
        察局岡山分局前峰派出所毒品案件嫌犯尿液採證檢驗對
        照表、高雄縣政府衛生局93年8 月27日93煙檢字第1867
        號煙毒尿液檢驗成績書影本、高雄醫學大學附設中和紀
        念醫院報告編號0000－000 號濫用藥物尿液檢驗報告、
        高雄縣政府警察局岡山分局偵辦毒品案件嫌犯尿液採證
        對照表影本、臺灣檢驗科技公司報告編號KＺ0000000000
        00號濫用藥物尿液檢驗報告影本各1 份在卷足據（參見
        警卷卷A 第11頁、偵查卷卷A 第17頁、第18頁、本院卷
        第67頁、第68頁）。按人體施用安非他命後，主要代謝
        物中有未改變形態之安非他命，而無甲基安非他命，人
        體施用甲基安非他命後，在主要代謝物中未改變形態之
        甲基安非他命佔施用劑量達百分之43，而安非他命則約
        為百分之5 ，另甲基安非他命經口服投與後，約百分之
        70於24小時內自尿液中排出，而尿液內甲基安非他命成
        分之檢出，與其投與甲基安非他命方式、投與量、個人
        體質、採尿時間、檢測儀器之精密有關；通常採尿化驗
        是否呈陽性反應，應以投與24小時內所採為宜，分別業
        經法務部調查局93年5 月4 日調科壹字第0936413980號
        函、行政院衛生署藥物食品檢驗局80年3 月11日藥檢
        壹字第040712號函釋明確，此亦為本院職務上所知之事
        實。本件被告經警於93年8 月25日11時許，採集其尿液
        ，送請高雄縣政府衛生局以上述方法檢驗，再經臺灣高
        雄地方法院檢察署檢察官將其尿液送請高醫附設醫院以
        前揭方式複驗結果，及經警於94年2 月1 日5 時30分許
        採集其尿液送請臺灣檢驗公司以前揭方法檢驗結果，既
        均呈甲基安非他命陽性反應，足認被告應有於93年8 月
        25日11時許及94年2 月1 日5 時30分，為警採集尿液時
        起，向前回溯24小時內之某時，在不詳地點，施用第二
        級毒品甲基安非他命各1 次之犯行，惟被告為警查獲後
        採尿前之期間，係在警察機關偵查之中，並無施用第二
        級毒品甲基安非他命之可能，自應扣除此段時間。又被
        告93年8 月24日為警採集尿液前3 、4 日，均在高雄地
        區，業據被告於本院審判中供認屬實（參見本院94年8
        月1 日審判筆錄，本院卷第158 頁），可見被告於93年
        8 月25日11時許，為警採集尿液時起，向前回溯24小時
        內之某時（扣除為警查獲後採尿前之不可能施用期間）
        ，應係在高雄地區，施用第二級毒品甲基安非他命1 次
        。從而，足認被告應有於93年8 月25日11時許及94年2
        月1 日5 時30分許，為警採集尿液時起，向前回溯24小
        時內之某時（扣除為警查獲後採集尿液前之不可能施用
        期間），在高雄地區等處，以不明之方式，施用第二級
        毒品甲基安非他命各1 次甚明。
      (五)被告雖辯稱：於93年8 月24日為警查獲後，經警採尿送
        驗結果，呈甲基安非他命陽性反應，或因施用至二手之
        甲基安非他命云云。惟查，吸入含有甲基安非他命或煙
        毒品之二手煙，在文獻上雖尚無能否由尿液中檢驗出甲
        基安非他命或煙毒反應之研究報告，然若非長時間與吸
        毒者直接相向且存心大量吸入吸毒者所呼出之煙氣，以
        二手煙中可能存在之低劑量甲基安非他命或煙毒，應不
        致在尿液中檢驗出甲基安非他命或煙毒反應，業據法務
        部調查局第六處83年3 月31日發技一字第1960號函釋在
        案，此為本院職務上所已知之事實，參以毒品之販售價
        格，因警方查緝甚嚴，其價格非低，衡情吸用者多僅將
        少量甲基安非他命燃燒後以吸食器供己吸用，其所用之
        量甚微，供己吸用或恐不足，當不致擴散至他處，縱有
        擴散至他處，經空氣傳播稀釋後，倘非他人基於施用之
        故意，刻意接近施用者，並大量吸入該氣體，其濃度亦
        不足使他人吸入並經人體代謝後，尚能從尿液中排出，
        致使尿液呈甲基安非他命代謝後之甲基安非他命陽性反
        應。被告辯稱：於93年8 月24日為警查獲後，經警採尿
        送驗結果，呈甲基安非他命陽性反應，或因施用至二手
        之甲基安非他命云云，自無足取。
      (六)被告曾於87年間，因施用毒品案件，經本院以87年度易
        字第3072號刑事裁定送臺灣高雄看守所附設勒戒處所觀
        察、勒戒執行完畢後，認無繼續施用毒品傾向，經本院
        於87年7 月31日將之釋放，於87年8 月18日以87年度易
        字第3072號刑事判決諭知免刑，於87年10月5 日確定，
        又於92年間，因施用毒品案件，經臺灣高雄地方法院檢
        察署檢察官聲請本院以92年度毒聲字第5047號刑事裁定
        送臺灣高雄看守所附設勒戒處所觀察、勒戒執行完畢後
        ，認無繼續施用毒品傾向，臺灣高雄地方法院檢察署檢
        察官乃於92年8 月28日將之釋放，以92年度毒偵字第48
        91號為不起訴之處分，嗣因公告生效而確定，此有臺灣
        高等法院被告前案紀錄表1 份附卷可按。
      (七)綜上所陳，被告上開辯解，不足採信。本件事證明確，
        被告犯行洵堪認定。
  二、查海洛因及甲基安非他命分別係毒品危害防制條例第2 條
      第2 項第1 款、第2 款所明定之第一級毒品及第二級毒品
      ，不得施用、持有。次按，犯毒品危害防制條例第10條施
      用第一級、第二級毒品之罪者，檢察官應聲請法院裁定，
      令被告入勒戒處所觀察、勒戒，經觀察、勒戒後，檢察官
      依據勒戒處所之陳報，認受觀察、勒戒人無繼續施用毒品
      傾向者，應即釋放，並為不起訴之處分；認受觀察、勒戒
      人有繼續施用毒品傾向者，檢察官應聲請法院裁定令入戒
      治處所強制戒治，其期間為6 個月以上，至無繼續強制戒
      治之必要為止，但最長不得逾1 年，強制戒治期滿，應即
      釋放，由檢察官為不起訴之處分；觀察、勒戒或強制戒治
      執行完畢釋放後，5 年內再犯第10條之罪者，應依一般刑
      事訴訟程序予以起訴論罪科刑，此觀諸毒品危害防制條例
      第20條第1 項、第2 項、第23條第1 項、第2 項規定自明
      。本件被告曾因施用毒品案件，經本院裁定送勒戒處所觀
      察、勒戒執行完畢後，認無繼續施用毒品傾向而被釋放，
      其後，復因施用毒品案件，經檢察官聲請法院送勒戒處所
      觀察、勒戒執行完畢後，認無繼續施用毒品傾向而被釋放
      ，並由檢察官為不起訴之處分，其於觀察、勒戒執行完畢
      後5 年內再犯本件施用第一級毒品及第二級毒品案件，依
      前述規定自應予以起訴論罪科刑。核被告所為，係犯毒品
      危害防制條例第10條第1 項之施用第一級毒品罪及同條第
      2 項之施用第二級毒品罪。其施用第一級毒品海洛因及施
      用第二級毒品甲基安非他命前後，持有第一級毒品海洛因
      及持有第二級毒品甲基安非他命之低度行為，分別為施用
      第一級毒品海洛因及施用第二級毒品甲基安非他命之高度
      行為所吸收，不另論其持有第一級毒品罪及第二級毒品罪
      。被告先後多次施用第一級毒品及2 次施用第二級毒品之
      犯行，均時間緊接，犯罪構成要件相同，顯均係基於概括
      犯意反覆為之，應依連續犯之規定論以一罪，並依法加重
      其刑。被告所犯上開2 罪，犯意各別，行為互殊，應予分
      論併罰。至起訴書雖記載被告於93年8 月25日11時許回溯
      24小時內之某時，在某不詳處所，施用第二級毒品安非他
      命，惟公訴檢察官於本院準備程序中陳述犯罪事實時，業
      已將安非他命更正為甲基安非他命（參見本院94年1 月7
      日準備程序筆錄，本院卷第17頁），本院自應依更正後之
      犯罪事實進行審理。另起訴書犯罪事實欄雖僅就被告於93
      年8 月25 日11 時許回溯24小時內之某時，在不詳地點，
      施用第一級毒品海洛因，及第二級毒品甲基安非他命，然
      檢察官就犯罪事實一部起訴者，其效力及於全部，本件被
      告其餘施用第一級毒品海洛因及施用第二級毒品甲基安非
      他命之犯行，與前揭起訴書犯罪事實欄所載業經本院論罪
      科刑部分，有連續犯之關係，已如前述，應為起訴效力所
      及，本院自得併予審究，併此敘明。爰審酌被告前即曾因
      施用毒品經法院裁定令入勒戒處所觀察、勒戒，此有臺灣
      高等法院被告前案紀錄表1 份在卷足據，仍未戒絕毒品，
      再犯本件施用第一級毒品罪及施用第二級毒品罪，顯見其
      無悔改之意，意志不堅，惟念其施用毒品乃自戕一己之身
      體健康，尚未害及他人，復審酌其犯後坦承施用第一級毒
      品、否認施用第二級毒品之犯罪後態度等一切情狀，分別
      量處如主文所示之刑，並定其應執行之刑。
  三、為警於93年8 月24日、94年2 月1 日扣案之白粉各1 包，
      為被告所有供其施用之物，業據被告於本院審判中供承在
      卷（參見本院94年8 月1 日審判筆錄，本院卷第152 頁）
      ，且經臺灣高雄地方法院檢察署檢察官送請法務部調查局
      鑑定結果，均含第一級毒品海洛因成分，前者淨重0.35公
      克，後者淨重0.15公克，有法務部調查局93年9 月21日調
      科壹字第220018054 號、94年4 月20日調科壹字第220019
      598 鑑定通知書各1 份附卷可佐（參見偵查卷卷A 第17之
      1 頁、本院卷第84頁），均為第一級毒品海洛因，應依毒
      品危害防制條例第18條第1 項前段之規定，不問屬於犯人
      與否，均宣告沒收銷燬之；盛裝上開扣案白粉2 包之空包
      裝袋（分別重0.33公克及0.19公克），雖經法務部調查局
      就之與其所盛裝之第一級毒品海洛因分別鑑析其重量，有
      法務部調查局前開鑑定通知書2 紙在卷可憑，惟因法務部
      調查局一般係以傾倒之方式，將包裝袋內之第一級毒品海
      洛因倒出而與包裝袋分離而稱重，必要時，輔以刮杓刮取
      袋內粉末，然無論依何種方式分離，包裝袋內均有極微量
      之第一級毒品海洛因殘留，業經法務部調查局93年3 月19
      日調科壹字第09300113060 號函釋在案，此為本院職務上
      已知之事實，足認前開空包裝袋2 個（分別重0.33公克及
      0.19公克），其內均含極微量第一級毒品海洛因殘留而無
      法析離，均應整體視為查獲之第一級毒品海洛因，依毒品
      危害防制條例第18條第1 項前段之規定，不問屬於犯人與
      否，均宣告沒收銷燬之。另為警於93年8 月24日扣案之注
      射針筒1 支，於94年2 月1 日扣案之注射針筒、塑膠鏟管
      各1 支、橡皮管1 條，於94年5 月17日扣案之注射針筒1
      支、止血帶1 條，均為被告所有，供其施用毒品所用之物
      ，業據被告於本院審判中供認屬實（參見本院94年8 月1
      日審判筆錄，本院卷第152 頁），且經本院送請高醫附設
      醫院檢驗結果，均呈第一級毒品海洛因陽性反應，已如前
      述，足認為警於93年8 月24日扣案之注射針筒1 支，於94
      年2 月1 日扣案之注射針筒、塑膠鏟管各1 支、橡皮管1
      條，於94年5 月17日扣案之注射針筒1 支、止血帶1 條，
      均為被告所有供其施用第一級毒品所用之物，且其內含有
      第一級毒品海洛因殘留而無法析離，均應整體視為查獲之
      第一級毒品，依毒品危害防制條例第18條第1 項前段之規
      定，不問屬於犯人與否，均沒收銷燬之。
據上論斷，應依刑事訴訟法第299 條第1 項前段，毒品危害防制
條例第10條第1 項、第2 項、第18條第1 項前段，刑法第11條、
第56條、第51條第5 款，判決如主文。
本案經檢察官乙○○到庭執行職務。
中　　華　　民　　國　　94　　年　　8 　　月　　15　　日
                    刑事第十二庭  審判長法  官  張維君
                                        法  官  劉惠娟
                                        法  官  伍逸康
右正本證明與原本無異。
如不服本判決，應於判決送達後10 日內，向本院提出上訴狀。
（須附繕本）「切勿逕送上級法院」
中　　華　　民　　國　　94　　年　　8 　　月　　19　　日
                                        書記官  蘇  豫
附錄本案論罪科刑法條全文：
毒品危害防制條例第10條
施用第一級毒品者，處6月以上5年以下有期徒刑。
施用第二級毒品者，處3年以下有期徒刑。
